【裁判字號】    98,裁,3325
【裁判日期】    981224
【裁判案由】    退除給與
【裁判全文】
最  高  行  政  法  院  裁  定
                                      98年度裁字第3325號
聲  請  人  甲○○
上列聲請人因與相對人國防部間退除給與事件，對於中華民國98
年9月18日本院98年度裁字第2242號裁定，聲請再審，本院裁定
如下：
    主  文
再審之聲請駁回。
再審訴訟費用由聲請人負擔。
    理  由
一、按對於確定裁定聲請再審，應依行政訴訟法第283條準用同
    法第277條第1項第4款之規定表明再審理由，此為必須具備
    之程式。所謂表明再審理由，必須指明確定裁定有如何合於
    行政訴訟法第273條所定再審事由之具體情事，始為相當。
    倘僅泛言有再審事由而無具體情事者，仍難謂已合法表明再
    審理由，所為再審之聲請，即屬不合法。
二、緣聲請人於民國（下同）59年1月1日退伍，其軍官、士官、
    士兵年資各為10年2月6日、1年、9年3月15日，服役年資合
    計20年5月21日，業經相對人以（58）永伍字第38007號令核
    定支領退伍金及核發國退字第88174號退伍令。93年1月11日
    聲請人以其自46年10月4日至48年10月18日在政工幹部學校
    服士官役2年為由，申請補發2年士官役年資退休俸，經相對
    人以93年5月30日睦眺字第0930011298號函（下稱93年函）
    復略以：聲請人就讀政工幹部學校第7期已涵蓋於退除年資
    內等語。案經臺北高等行政法院以96年度簡字第981號判決
    ，將訴願決定及上開處分撤銷，相對人乃重新審核，先後以
    97年3月11日國人勤務字第0970002840號函（下稱97年3月函
    ）及97年4月18日國人勤務字第0970004651號函（下稱97年4
    月函）否准聲請人申請，聲請人提起訴願，訴願機關就93年
    函部分為不受理、97年3月及97年4月函部分則為訴願駁回之
    決定，聲請人提起行政訴訟，臺北高等行政法院以97年度訴
    字3134號判決（下稱前程序原審判決）駁回，並經本院以98
    年度裁字第2242號裁定（下稱原確定裁定）維持而告確定，
    聲請人復主張原確定裁定有行政訴訟法第273條第1項第14款
    之再審事由聲請再審。
三、聲請意旨略以：聲請人不服前程序原審判決而聲明上訴，上
    訴狀上已指明前程序原審判決對於聲請人所呈之證據視而不
    見，亦未依職權查證事實，偏袒相對人，對於相對人59年即
    能預知93年之事乙節，亦未說明採信理由…等情，主張前程
    序原審判決違背行政訴訟法第189條及第243條第2項第6款之
    規定，然原確定裁定未察，即予駁回，顯有誤會等語。經查
    ，原確定裁定係以聲請人之上訴未具體說明前程序原審判決
    違背何項法令條款，認上訴不合法而駁回聲請人之上訴。聲
    請人雖主張原確定裁定漏未審酌足以影響裁定之證物，有行
    政訴訟法第273條第1項第14款之再審事由，惟核其聲請再審
    書狀所載理由，無非係重就不服前程序原審判決而為指摘，
    並未指明原確定裁定究係漏未斟酌何項證物及究有如何合於
    行政訴訟法第273條第1項第14款之具體情事，難謂已合法表
    明再審事由，其再審之聲請為不合法，應予駁回。
四、據上論結，本件聲請為不合法。依行政訴訟法第283條、第
    278條第1項、第104條，民事訴訟法第95條、第78條，裁定
    如主文。
中    華    民    國    98    年    12    月    24    日
                    最高行政法院第七庭
                        審判長法官  藍  獻  林
                              法官  廖  宏  明
                              法官  張  瓊  文
                              法官  姜  素  娥
                              法官  林  文  舟
以  上  正  本  證  明  與  原  本  無  異
中    華    民    國    98    年    12    月    24    日
                              書記官  賀  瑞  鸞


司法院資訊處製作；財團法人民間司法改革基金會備份。
